【裁判字號】    97,易,959
【裁判日期】    971230
【裁判案由】    竊盜
【裁判全文】
臺灣桃園地方法院刑事判決               97年度易字第959號
公  訴  人  臺灣桃園地方法院檢察署檢察官
被      告  丁○○
                    （現於臺灣桃園看守所羈押中）
上列被告因竊盜等案件，經檢察官提起公訴（97年度偵字第2136
4 號），被告於本院準備程序中，就被訴事實為有罪之陳述，經
告知簡式審判程序之旨，並聽取當事人之意見後，本院裁定改行
簡式審判程序，並判決如下︰
    主  文
丁○○所犯如附表所示之罪，均累犯，各處如附表所示之刑，扣
案如附表所示物，沒收之。應執行有期徒刑壹年，扣案之鑰匙
支，沒收之。
    事  實
一、丁○○意圖為自己不法之所有，分別於如附表所示時、地，
    以自備之鑰匙3 支，竊取如附表所示庚○○等人所有之機車
    ，並於得手後，分別將如附表編號一、五所示之機車，停放
    於桃園縣大園鄉大海村2 鄰大牛稠5 號之住處門口；及將如
    附表編號二至四所示之機車，藏放於桃園縣大園鄉○○村 ○
    鄰○○道路之竹林中。丁○○再於民國97年7 月15日竊得如
    附表編號一所示之機車後某日，將該機車牽入上揭大牛稠 5
    號之住處內，並在拆解車上零件後，於97年7 月19日，將零
    件變賣予不知情之李欣融所經營之「廣利回收場」，變賣所
    得約新臺幣（下同）600 元則供己花用殆盡。嗣於97年10月
    2 日下午3 時40分許，為警接獲線報而在上揭大牛稠5 號內
    查獲，並扣得機車鑰匙3 支。丁○○並在未被有偵查犯罪職
    權之機關或公務員發覺其尚有竊取如附表編號二至四所示之
    機車前，主動向桃園縣政府警察局大園分局埔心派出所員警
    丙○○自首，復帶同員警前往竹林內尋獲該等機車，進而接
    受本次裁判。
二、案經桃園縣政府警察局大園分局報請臺灣桃園地方法院檢察
    署檢察官偵查後提起公訴。
    理  由
一、上開犯罪事實，業據被告丁○○迭於警詢、偵查及本院審理
    時坦承不諱，核與如附表所示被害人於警詢中陳述渠等所有
    如附表所示機車遭竊經過，及李欣融在警詢中陳稱：被告確
    曾於97年7 月19日，持電線、鐵馬達及機車排氣管等物，至
    伊所經營之廣利資源回收場廠，向伊表示係自己毀壞機車上
    之物而出售予伊，共約賣得600 元相符；此外，復有贓物領
    據（保管）單、車主查詢資料各5 紙及廣利資源回收97 年7
    月毒品、竊盜前科販售人一覽人1 紙、現場照片在卷可稽，
    及有扣案之鑰匙3 支、活動板手、梅花板手、開口板手各 1
    支等件可參，堪認被告自白與事實相符，而足採信，是本案
    事證明確，應依法論科。
二、核被告丁○○所為，均係犯刑法第320 條第1 項之竊盜罪。
    被告所犯上開各罪間，犯意各別，行為互殊，應予分論併罰
    。再被告前於94年間，因恐嚇案件，經本院判處有期徒刑 3
    月確定，在94年12月18日執行完畢；嗣又在同年間，因妨害
    兵役治罪條例案件，經本院判處有期徒刑3 月確定，在96年
    2 月10日執行完畢等情，有臺灣高等法院被告前案紀錄表在
    卷可憑，其於有期徒刑執行完畢後，5 年內故意再犯本案有
    期徒刑以上之罪，為累犯，應均依刑法第47條第1 項之規定
    ，加重其刑。又被告係在未被有偵查犯罪職權之機關或公務
    員發覺其尚有竊取如附表編號二至四所示之機車前，即主動
    向桃園縣政府警察局大園分局埔心派出所員警丙○○自首，
    並帶同員警前往竹林內尋獲該等機車，進而接受本次裁判之
    情，業經證人丙○○於本院審理中具結證稱：渠係接獲線報
    表示被告偷竊數量機車，並在上揭大牛稠5 號住處拆解，渠
    乃先去查訪，發現門口停放1 輛完整之機車（即如附表編號
    五所示），經渠當場以電腦查詢確認係失竊車輛，並在屋內
    看到另1 輛遭拆解之機車（即如附表編號一所示），渠即請
    被告至派出所中說明，而被告除坦承該2 輛機車係其所竊得
    外，並主動表示其尚有偷竊另3 輛機車（即如附表編號二至
    四所示），更帶同渠至竹林中查獲，而若被告並非主動告知
    渠另有竊取如附表編號二至四所示之機車，依渠原本之線報
    ，渠無法知悉該等犯罪行為等語明確，是被告就竊取如附表
    編號二至四所示機車之犯行，乃係對於未經發覺之罪自首而
    受裁判，均依刑法第62條之規定，減輕其刑，並依法先加後
    減之。爰審酌被告正值青壯卻不思正途以營生，僅因缺錢花
    用即行竊他人之財物，欠缺尊重他人之觀念，惟兼衡被告於
    犯後均能坦承犯行，態度尚可，且除如附表編號一所示之機
    車外，其餘機車均尚未經拆解而完整為受害人所領回等一切
    情狀，分別量處如主文所示之刑（各件犯行所科刑度，各如
    附表所示），並定其應執行之刑。公訴人雖對被告具體求予
    量處有期徒刑1 年8 月，惟本院衡酌本案之犯罪情節及犯罪
    所生危害後，認上揭刑度已足對被告收懲戒之效，故認公訴
    人前開具體求刑仍稍嫌過重，併予敘明。
三、扣案之鑰匙3 支，係供被告犯本案之罪所用之物，且為被告
    所有，業據其供承在卷，自應依刑法第38條第1 項第2 款之
    規定，宣告沒收之。至另扣案之活動板手、梅花板手、開口
    板手各1 支，則係被告於竊盜犯行後拆解機車所用，並非供
    被告犯竊盜罪所用，而竊盜後處分贓物之行為，乃係與罰之
    後行為，不得另行追訴、審判，是尚不得認該等板手亦係供
    被告犯罪之物，爰不併予諭知沒收，公訴人就此部分亦聲請
    沒收，容有誤會，附此敘明。
據上論斷，應依刑事訴訟法第273 條之1 第1 項、第299 條第 1
項前段，刑法第320 條第1 項、第47條第1 項、第62條前段、第
38條第1 項第2 款、第51條第5 款，刑法施行法第1 條之1 第 1
項、第2 項前段，判決如主文。
本案經檢察官丁俊成到庭執行職務。
中    華    民    國    97    年    12    月    30    日
                        刑事第十庭    法  官  蘇 昌 澤
以上正本證明與原本無異。
如不服本判決應於收受判決後10日內向本院提出上訴書狀，並應
敘述具體理由。其未敘述上訴理由者，應於上訴期間屆滿後20日
內向本院補提理由書 (均須按他造當事人之人數附繕本)「 切勿
逕送上級法院」。
                                      書記官  田 宜 芳
中    華    民    國    98    年    1     月    6     日
附錄論罪科刑依據之法條：
中華民國刑法第320條第1項
（普通竊盜罪）
意圖為自己或第三人不法之所有，而竊取他人之動產者，為竊盜
罪，處 5 年以下有期徒刑、拘役或 5 百元以下罰金。
附表：
┌──┬──────┬───────┬───┬────────┬─────────┬────┐
│編號│時        間│地          點│被害人│竊   得  物   品│主              文│扣 案 物│
├──┼──────┼───────┼───┼────────┼─────────┼────┤
│ 一 │97年7 月15日│桃園縣桃園市宏│庚○○│車牌號碼        │丁○○竊盜，累犯，│鑰匙3 支│
│    │上午8 時50分│昌十街39號前  │      │8FB －881 號機車│處有期徒刑肆月。  │        │
│    │前某時許    │              │      │                │                  │        │
├──┼──────┼───────┼───┼────────┼─────────┼────┤
│ 二 │97年8 月1 日│桃園縣觀音鄉新│己○○│車牌號碼        │丁○○竊盜，累犯，│鑰匙3 支│
│    │下午2 時前某│富路290 號前  │      │APE －631 號機車│處有期徒刑貳月。  │        │
│    │時許        │              │      │                │                  │        │
├──┼──────┼───────┼───┼────────┼─────────┼────┤
│ 三 │97年9 月8 日│桃園縣大園鄉埔│甲○○│車牌號碼        │丁○○竊盜，累犯，│鑰匙3 支│
│    │上午8 時30分│心村26鄰埔心51│      │PH7 －468 號機車│處有期徒刑貳月。  │        │
│    │前某時許    │之2 號前      │      │                │                  │        │
├──┼──────┼───────┼───┼────────┼─────────┼────┤
│ 四 │97年9 月21日│桃園縣中壢市信│戊○○│車牌號碼        │丁○○竊盜，累犯，│鑰匙3 支│
│    │上午7 時40分│陽街23號前    │      │PG7 －638 號機車│處有期徒刑貳月。  │        │
│    │前某時許    │              │      │                │                  │        │
├──┼──────┼───────┼───┼────────┼─────────┼────┤
│ 五 │97年9 月25日│桃園縣大園鄉果│乙○○│車牌號碼        │丁○○竊盜，累犯，│鑰匙3 支│
│    │上午7 時30分│林村拔子林富升│      │XH3 －130 號機車│處有期徒刑月。  │        │
│    │前某時許    │巷2 弄24號前  │      │                │                  │        │
└──┴──────┴───────┴───┴────────┴─────────┴────┘


司法院資訊處製作；財團法人民間司法改革基金會備份。
